臺灣高等法院臺中分院民事裁定
111年度抗字第153號
抗  告  人  蔡幸議  
上列抗告人因與相對人葉峻潛等6人間損害賠償事件，對於中華
民國111年2月15日臺灣南投地方法院111年度訴字第55號裁定提
起抗告，本院裁定如下：
    主  文
抗告駁回。
抗告訴訟費用由抗告人負擔。
    理  由
一、按提起民事訴訟應依民事訴訟法第77條之13規定繳納裁判費
    ，此為必須具備之程式。又原告之訴，起訴不合程式或不備
    其他要件，依其情形可以補正，經審判長定期間命其補正而
    不補正者，法院應以裁定駁回之，民事訴訟法第249條第1項
    第6款定有明文。次按以一訴主張數項標的者，其價額合併
    計算之。但所主張之數項標的互相競合或應為選擇者，其訴
    訟標的價額，應依其中價額最高者定之，民事訴訟法第77條
    之2第1項定有明文。所謂「以一訴主張數項標的」乃指利用
    同一訴訟程序，主張數項標的之謂。是於單一原告對於數被
    告，利用同一訴訟程序，同時主張數項標的（即共同訴訟）
    者，既係以一訴獲取各數項標的之全部利益，自亦包含在內
    。
二、抗告意旨略以：伊與相對人葉峻潛間請求侵占之損害賠償事
    件案號為原法院110年度投司簡調第426號，與原法院110年
    度埔補字第149號裁定為不同案件，且得行簡易訴訟程序之
    案件應依法命辯論為判決，原裁定未經言詞辯論即駁回伊起
    訴，於法不合。爰求為廢棄原裁定，將伊之訴分為兩案，應
    適用通常訴訟程序為審理云云。
三、經查，本件抗告人於原審先以葉峻潛為被告而起訴，嗣又以
    同一案號另具狀對彭昌盛（即洪碧紅之繼承人）、黃萍、劉
    福成、陳龍柱、張繼準（下稱彭昌盛等5人）起訴，請求共
    負賠償之責（見原法院卷47頁），是抗告人顯然係以一訴主
    張數項標的，且各標的間並無互相競合或應為選擇之情形，
    揆諸前揭規定，其起訴之訴訟標的價額即應合併計算。惟抗
    告人並未表示請求給付之金額，經原法院於電詢抗告人，因
    抗告人重聽而同意由其女兒回覆稱：本件關於馬達部分請求
    新臺幣（下同）6,000元，關於土地部分請求80萬元等語，
    有電話紀錄可憑（見原法院卷67頁）。原法院即據此以110
    年度埔補字第149號裁定本件訴訟標的金額為806,000元，並
    命抗告人應於裁定送達7日內補納第一審裁判費8,810元，該
    裁定業於111年1月7日送達於抗告人，有送達證書在卷可憑
    （見原法卷79頁），抗告人未遵期繳納裁判費，有多元化案
    件繳費查詢清單、原法院南投簡易庭詢問簡答表、答詢表在
    卷可稽（見原法院卷107-113、117-121頁），則原裁定駁回
    抗告人之起訴，於法並無違誤。抗告人指摘原裁定不當，求
    為廢棄，為無理由，應駁回其抗告。
四、據上論結，本件抗告為無理由，爰裁定如主文。　
中　　華　　民　　國　　111 　年　　4 　　月　　26　　日
        　　              民事第八庭   
　　　　　　　                審判長法　官  杭起鶴
　　　　　　　　　　　　　　        法　官  吳國聖
　　　　　　　　　　　　　　　      法　官  黃裕仁
正本係照原本作成。             
不得再為抗告。
                                    書記官  王麗珍
　　　　　　　　　　　　　　　　　　
中　　華　　民　　國　　111 　年　　4 　　月　　26　　日